臺灣臺中地方法院刑事裁定
111年度聲字第3023號
聲  請  人  臺灣臺中地方檢察署檢察官
受  刑  人  鄧富元



上列聲請人因受刑人數罪併罰有二裁判以上，聲請定其應執行之
刑及罰金、有期徒刑如易科罰金、罰金如易服勞役之折算標準（
聲請案號：111年度執字第10604號、111年度執聲字第2201號）
，本院裁定如下：
    主    文
鄧富元因犯如附表所示之罪，所處各如附表所載之刑，有期徒刑
部分，應執行有期徒刑壹年陸月，如易科罰金，以新臺幣壹仟元
折算壹日；併科罰金部分，應執行罰金新臺幣壹萬捌仟元，如易
服勞役，以新臺幣壹仟元折算壹日。
    理  由
一、聲請意旨略以：受刑人鄧富元所犯數罪，先後經判決確定如
    附表，應依刑法第53條、第51條第5款、第7款，定應執行之
    刑，併請依照刑法第41條第1項、第8項，及刑法第42條第3
    項規定，定其應執行之刑及分別諭知易科罰金及易服勞役之
    折算標準，爰依刑事訴訟法第477條第1項聲請裁定等語。
二、按裁判確定前犯數罪者，併合處罰之。但有下列情形之一者
    ，不在此限：一、得易科罰金之罪與不得易科罰金之罪。二
    、得易科罰金之罪與不得易服社會勞動之罪。三、得易服社
    會勞動之罪與不得易科罰金之罪。四、得易服社會勞動之罪
    與不得易服社會勞動之罪。前項但書情形，受刑人請求檢察
    官聲請定應執行刑者，依第51條規定定之，刑法第50條定有
    明文。又數罪併罰有二裁判以上，宣告多數有期徒刑者，於
    各刑中之最長期以上，各刑合併之刑期以下，定其刑期，但
    不得逾30年。刑法第53條、第51條第5款、第7款亦有明定。
    次按數罪併罰之定應執行之刑，係出於刑罰經濟與責罰相當
    之考量，並非予以犯罪行為人或受刑人不當之利益，為一種
    特別的量刑過程，相較於刑法第57條所定科刑時應審酌之事
    項係對一般犯罪行為之裁量，為定應執行刑之宣告，乃對犯
    罪行為人本身及所犯各罪之總檢視，除應考量行為人所犯數
    罪反應出之人格特性，並應權衡審酌行為人之責任與整體刑
    法目的及相關刑事政策，在量刑權之法律拘束性原則下，依
    刑法第51條第5款之規定，採限制加重原則，以宣告各刑中
    之最長期為下限，各刑合併之刑期為上限，但最長不得逾30
    年，資為量刑自由裁量權之外部性界限，並應受法秩序理念
    規範之比例原則、平等原則、責罰相當原則、重複評價禁止
    原則等自由裁量權之內部抽象價值要求界限之支配，以使輕
    重得宜，罰當其責，俾符合法律授與裁量權之目的，以區別
    數罪併罰與單純數罪之不同，兼顧刑罰衡平原則（最高法院
    100年度台抗字第440號裁定意旨參照）。復刑事訴訟法第37
    0條第2項、第3項，已針對第二審上訴案件之定應執行刑，
    明定有不利益變更禁止原則之適用；而分屬不同案件之數罪
    併罰有應更定執行刑之情形，倘數罪之刑，曾經定應執行刑
    ，再與其他裁判宣告之刑定應執行刑時，在法理上亦同受此
    原則之拘束。亦即，另定之執行刑，其裁量所定之刑期，不
    得較重於前定之執行刑加計後裁判宣告之刑或所定執行刑之
    總和（最高法院110年度台抗字第963號裁定意旨參照）。
三、經查，受刑人鄧富元前因不能安全駕駛致交通危險等案件，
    分別經法院判處如附表所示之刑，均經確定在案，有各該案
    件判決書、臺灣高等法院被告前案紀錄表在卷可稽。而有期
    徒刑部分，受刑人所犯如附表編號1至3所示均為得易科罰金
    之罪，檢察官聲請定其應執行之刑，併分別諭知易科罰金及
    易服勞役之折算標準，本院審核認聲請為正當，應予准許。
    爰分別就有期徒刑、併科罰金部分，各合併定其應執行之刑
    及應執行罰金如主文所示，並諭知有期徒刑易科罰金、罰金
    易服勞役之折算標準。
四、依刑事訴訟法第477條第1項，刑法第53條、第51條第5款、
    第7款、第41條第1項前段、第42條第3項前段，裁定如主文
    。
中　　華　　民　　國　　111 　年　　9 　　月　　23　　日
                  刑事第六庭    法  官  郭勁宏
以上正本證明與原本無異。
如不服本裁定，應於收受送達後5日內向本院提出抗告狀。（應
附繕本）
　　　　　　　　　　　　　      書記官  黃昱程
中　　華　　民　　國　　111 　年　　9 　　月　　23　　日
附表：受刑人鄧富元定應執行刑案件一覽表
編號        1       2       3 罪名  不能安全駕駛致交通危險罪 不能安全駕駛致交通危險罪 不能安全駕駛致交通危險罪 宣告刑  有期徒刑6月，共2罪 有期徒刑5月，併科罰金新臺幣10000元 有期徒刑6月，併科罰金新臺幣10000元 犯罪日期  110年6月30日 110年7月3日 110年月26日  110年9月12日 偵查（自訴)機關年度案號  臺灣南投地方檢察署110年度偵字第3911、4073號等 臺灣臺中地方檢察署110年度偵字第28233號 臺灣臺中地方檢察署110年度偵字第35574號 最  後事實審 法 院 臺灣南投地方法院 臺灣臺中地方法院 臺灣臺中地方法院  案 號 110年度投交簡字第353號 110年度交易字第1323號 111年度交簡上字第33號  判決 日期 110年8月27日 110年11月11日 111年8月11日 確  定判  決 法 院 臺灣南投地方法院 臺灣臺中地方法院 臺灣臺中地方法院  案 號 110年度投交簡字第353號 110年度交易字第1323號 111年度交簡上字第33號  判決確定 日期 110年12月7日 110年12月22日 111年8月11日 是否得易科罰金或易服社會勞動  是 是 是 備註  臺灣南投地方檢察署110年度執字第1828號 臺灣臺中地方檢察署110年度執字第556號 臺灣臺中地方檢察署111年度執字第10604號